ACORDAO-COMPLETO-2357356

ACÓRDÃO DE RELAÇÃO

ACÓRDÃO DE RELAÇÃO 1457/2019 ATA 23/2019 - PLENÁRIO

Acórdão 1457/2019-TCU-Plenário
Considerando que se trata de representação, com pedido de cautelar suspensiva, formulada pela EGS Construções e Comércio – Eireli sobre possíveis irregularidades na Concorrência 1/2019 conduzida pela Administração Regional do Senac no Estado do Acre para a contratação de empresa de engenharia especializada em obra civil com vistas à construção de área de convivência no Centro de Educação Profissional de Cruzeiro do Sul, em conformidade com o projeto executivo, além das especificações e demais elementos técnicos assinalados no edital, estando a vigência do ajuste prevista para 240 dias, sob o valor estimado de R$ 1.472.619,44;
Considerando que a irresignação da ora representante recaiu sobre a sua desclassificação na Concorrência 1/2019 em razão de não ter apresentado a composição dos custos unitários na planilha orçamentária em mídia eletrônica, conforme previsto nos itens 11.2.2 e 13.4.4 do edital;
Considerando que, diversamente do alegado pela ora representante, a unidade técnica anotou que a exigência de mídia eletrônica com a composição dos custos unitários não frustraria necessariamente o caráter competitivo do certame, pois não impediria, dificultaria ou oneraria injustificadamente a participação dos licitantes, nem, tampouco, violaria os princípios preconizados no art. 2º da Resolução Senac n.º 958/2012 (legalidade, impessoalidade, moralidade, igualdade, publicidade, probidade, vinculação ao instrumento convocatório e julgamento objetivo) ;
Considerando que a decisão questionada foi tomada dentro da esfera de competência do Senac-AC em observância ao devido processo legal e em obediência a cláusulas expressas no instrumento convocatório (não impugnado oportunamente pelos licitantes) , tendo a desclassificação ocorrido por culpa (negligência) da ora representante, ao deixar de apresentar a planilha orçamentária em mídia eletrônica, com inobservância aos itens 11.2.2 e 13.4.4 do edital;
Considerando que subsistira a diminuta diferença de R$ 6.868,02 entre a proposta desclassificada da ora representante (R$ 1.392.139,85) e a proposta da empresa classificada em 1º lugar e habilitada pela comissão de licitação (R$ 1.399.007,87) ;
Considerando que a unidade técnica propôs o não conhecimento da presente representação, por vislumbrar que não restaria caracterizado o interesse público no feito, como requisito necessário para o processamento da representação;
Considerando que, a despeito de poder se valer do art. 113, § 1º, da Lei nº 8.666, de 1993, para a eventual arguição de irregularidade no processo licitatório, o Acórdão 1.318/2019 foi proferido pela 2ª Câmara do TCU e assinalou que a eventual representante não deveria tentar transformar o TCU em mera instância recursal administrativa, considerando, então, que, nesses casos, a representação deveria ser considerada prejudicada por ausência de objeto;
Os Ministros do Tribunal de Contas da União, reunidos em Sessão de 2ª Câmara, ACORDAM, por unanimidade, com fundamento nos arts. 143, inciso V, alínea “a”, 169, inciso III, 235, parágrafo único, e 237, inciso VII e parágrafo único, do Regimento Interno do TCU, aprovado pela Resolução TCU n.º 246, de 2011, em conhecer da presente representação para, no mérito, considerá-la prejudicada por ausência de objeto, diante dos elementos de convicção até aqui obtidos pelo TCU, sem prejuízo de, também, considerar prejudicado o aludido pedido de cautelar suspensiva, e prolatar as determinações abaixo indicadas, de acordo com os pareceres emitidos nos autos:
1. Processo TC-Processo 010.520/2019-8 (REPRESENTAÇÃO) 
	1.1. Representante: EGS Construções e Comércio – Eireli.
	1.2. Entidade: Administração Regional do Senac no Estado do Acre.
	1.3. Relator: Ministro-Substituto André Luís de Carvalho.
	1.4. Representante do Ministério Público: não atuou.
	1.5. Unidade Técnica: Secretaria de Controle Externo de Aquisições Logísticas (Selog) .
	1.6. Representação legal: Enilson Gomes da Silva (CPF XXX.087.642-XX) ;
	1.7. Determinar que à Selog que adote as seguintes medidas:
	1.7.1. envie a cópia do presente Acórdão, acompanhado do parecer da unidade técnica, à representante e à Administração Regional do Senac no Estado do Acre, para ciência; e
	1.7.2. arquive o presente processo.

EGS Construções e Comércio - Eireli.

ANDRÉ DE CARVALHO

Enilson Gomes da Silva (CPF 742.087.642-87);

Não atuou.

REPRESENTAÇÃO (REPR)

Secretaria de Controle Externo de Aquisições Logísticas (Selog).